臺灣臺北地方法院刑事判決　　　　　　　　　　　　九十三年度易字第一０三三號
　　公　訴　人　臺灣臺北地方法院檢察署檢察官
　　被　　　告　甲○○
右列被告因違反毒品危害防制條例案件，經檢察官提起公訴（九十三年度毒偵字第九
四一號）及移送併案審理（九十三年度毒偵字第一八八七號），本院受理後被告為有
罪之陳述，經合議庭裁定改行簡式審判程序，判決如左：
    主      文
甲○○連續施用第二級毒品，累犯，處有期徒刑陸月，如易科罰金，以參佰元折算壹
日。扣案之第二級毒品甲基安非他命壹包（驗餘淨重零點壹壹公克）沒收銷燬；包裝
袋壹個沒收之。
    事      實
一、甲○○前因竊盜、違反毒品危害防制條例等案件，經本院八十八年度訴緝字第一
    七一號分別判處有期徒刑四月、五月，應執行有期徒刑八月確定，於民國八十九
    年十月二十二日執行完畢。又曾因施用毒品案件，經本院八十八年度毒聲字第四
    四八號、八十九年度毒聲字第二六四號裁定先後送觀察勒戒後，認無繼續施用毒
    品傾向，由臺灣臺北地方法院檢察署檢察官分別以八十八年偵字第四八八九號、
    八十九年度毒偵緝字第一六一號不起訴處分確定；復因施用毒品案件，經臺灣嘉
    義地方法院九十一年毒聲字第八二四號裁定送強制戒治，並由該院以九十一年簡
    字第一一六四號判處有期徒刑六月確定。詎甲○○復基於施用第二級毒品之概括
    犯意，自九十三年二月二十二日起至同年五月十七日下午五、六時許止，以約每
    周一次之頻率，連續在台北縣新店市○○路公園內、建國路仁愛市場內公共廁所
    等處，施用第二級毒品安非他命，而分別為警於(一)同年二月二十五日晚上九時許
    ，在臺北縣政府警察局新店分局為毒品人口強制採驗尿液時查獲；(二)同年五月二
    十日凌晨一時四十分許，在臺北縣新店市○○路一一七巷口查獲，並扣得第二級
    毒品甲基安非他命一包（驗餘淨重○．一一公克），及其所有包裝上開毒品用之
    包裝袋一個。
二、案經臺北縣政府警察局新店分局報告臺灣臺北地方法院檢察署檢察官偵查起訴及
    移送併案審理，經本院合議庭裁定以簡式審判程序審理。
    理      由
一、右揭犯罪事實，業據被告甲○○於本院審理時坦承不諱，且其於九十三年二月二
    十五日、五月二十日，在臺北縣政府警察局新店分局所採之尿液，經送台灣檢驗
    科技股份有限公司以「酵素免疫分析法」及「氣相層析質譜儀法」檢驗結果，確
    呈安非他命、甲基安非他命陽性反應，有該公司九十三年三月二十二日、六月二
    日分別出具之濫用藥物尿液檢驗報告在卷可稽；而九十三年五月二十日扣案之第
    二級毒品一包（驗餘淨重○．一一公克）經臺北縣政府警察局新店分局以聯勤二
    ○四廠製造之煙毒檢驗包試劑初步檢驗及送內政部警政署刑事警察局以呈色試驗
    法、氣相層析質譜分析法及核磁共振分析法檢驗結果，亦均檢出安非他命、甲基
    安非他命成分，有臺北縣政府警察局新店分局查獲毒品危害防制條例案件毒品初
    步鑑驗報告單、內政部警政署刑事警察局九十三年八月九日刑鑑字第○九三○一
    四一七七六號鑑驗通知書附卷足資佐證，足認被告前揭施用毒品之自白與事實相
    符。又被告前因施用毒品案件，分別經送觀察勒戒、強制戒治，有臺灣高等法院
    被告全國前案紀錄表附卷可按，其於五年內再犯施用毒品之犯行明確，應依法論
    科。
二、核被告所為，係犯毒品危害防制條例第十條第二項施用第二級毒品罪；其持有第
    二級毒品之低度行為，為其施用之高度行為所吸收，不另論罪。又被告先後多次
    施用第二級毒品犯行，均方法相同，並觸犯構成要件相同之罪名，顯係基於概括
    犯意為之，應依連續犯之規定論以一罪，並加重其刑。臺灣臺北地方法院檢察署
    移送併辦（九十三年度毒偵字第一八八七號）部分之施用第二級毒品犯行，雖未
    據檢察官提起公訴，惟因與已起訴之施用毒品犯行有連續犯之裁判上一罪關係，
    本院自應併予審判。又被告前因竊盜、違反毒品危害防制條例等案件，經本院八
    十八年度訴緝字第一七一號分別判處有期徒刑四月、五月，應執行有期徒刑八月
    確定，於八十九年十月二十二日執行完畢，有臺灣高等法院被告全國前案紀錄表
    在卷可按，其五年內再犯有期徒刑以上之罪，為累犯，依法加重其刑，並遞加重
    之。爰審酌被告前曾施用毒品觸法，經警查獲後仍未戒絕，又施用足以導致精神
    障礙、性格異常，甚至造成生命危險之毒品，戕害一己之身體健康，然犯行坦承
    犯行、態度堪稱良好等一切情狀，量處如主文所示之刑，並諭知易科罰金之折算
    標準。扣案之甲基安非他命一包（淨重○．一六公克），經送內政部警政署刑事
    警察局檢驗結果，檢出甲基安非他命成分，惟經取樣○．○五公克化驗，尚餘○
    ．一一公克，有前揭刑鑑字第○九三○一四一七七六號鑑驗通知書在卷可稽，前
    開扣案物品，係毒品危害防制條例第二條規定所示之毒品，乃違禁物，依該條例
    第十八條第一項前段，沒收銷燬之；另包裝袋一個，有防止毒品裸露、逸出之功
    用，係被告所有供犯本件犯行所用之物，依刑法第三十八條第一項第二款規定，
    併予宣告沒收。
據上論斷，應依刑事訴訟法第二百七十三條之一第一項、第二百九十九條第一項前段
，毒品危害防制條例第十條第二項，第十八條第一項前段，刑法第十一條前段、第五
十六條、第四十七條、第三十八條第一項第二款，罰金罰鍰提高標準條例第二條，判
決如主文。
本案經檢察官李鴻維到庭執行職務
中　　　華　　　民　　　國　　九十三　　年　　十一 　　 月　　三十　  　日
                                臺灣臺北地方法院刑事第十六庭
                                              法  官  王  幸  華
右正本證明與原本無異。
如不服本判決，應於送達後十日內，向本院提出上訴狀。
                                              書記官  陳  泰  寧
中　　　華　　　民　　　國　　九十三　　年　　 十二 　　月　　　一　　　日
附論罪科刑依據法條：
毒品危害防制條例第十條
施用第一級毒品者，處六月以上五年以下有期徒刑。
施用第二級毒品者，處三年以下有期徒刑。
毒品危害防制條例第十八條
查獲之第一、二級毒品及專供製造或施用第一、二級毒品之器具，不問屬於犯人與否
，均沒收銷燬之；查獲之第三、四級毒品及製造或施用毒品之器具，無正當理由而擅
自持有者，均沒入銷燬之。但合於醫藥、研究或訓練之用者，得不予銷燬。
前項合於醫藥、研究或訓練用毒品或器具之管理辦法，由法務部會同行政院衛生署定
之。
